【裁判字號】    95,簡上,566
【裁判日期】    950810
【裁判案由】    竊盜
【裁判全文】
臺灣高雄地方法院刑事判決             95年度簡上字第566號
上  訴  人  臺灣高雄地方法院檢察署檢察官
被      告  丙○○
上列上訴人因被告竊盜案件，不服本院本院高雄簡易庭中華民國
95年3 月31日95年度簡字第1637號所為第一審判決（聲請簡易判
決處刑書案號：臺灣高雄地方法院檢察署95年度偵字第3713號）
，提起上訴並移送併案審理（移送併辦案號：同上署95年度偵字
第7599號、第8690號、第14649 號），本院管轄之第二審合議庭
判決如下：
    主  文
原判決撤銷。
丙○○連續竊盜，累犯，處有期徒刑陸月，如易科罰金，以參佰
元折算壹日。
    事  實
一、丙○○前於民國93年間，因施用毒品案件，經臺灣高等法院
    高雄分院以93年度上訴字第10號判處有期徒刑1 年確定，並
    於94年3 月12日縮刑期滿執行完畢。詎其猶不知悔改，竟基
    於意圖為自己不法所有之竊盜概括犯意，連續於附表所示之
    時、地，以附表所示之犯罪行為竊取財物，嗣於附表所示之
    時地為警查獲。
二、案經高雄市政府警察局三民第一分局報告臺灣高雄地方法院
    檢察署檢察官聲請簡易判決處刑及移送併案審理。
    理  由
壹、程序方面
    按傳聞法則之重要理論依據，在於傳聞證據未經當事人之反
    對詰問予以核實，乃予排斥，惟若當事人已放棄對原供述人
    之反對詰問權，於法院審判時表明同意該等傳聞證據可作為
    證據，基於證據資料愈豐富，愈有助於真實發現之理念，並
    貫徹刑事訴訟法修法加重當事人進行主義之精神，確認當事
    人對於證據能力有處分權之制度，傳聞證據經當事人同意作
    為證據，法院認為適當者，亦得為證據。另當事人於調查證
    據時，對於傳聞證據表示「沒有意見」、「對於證據調查無
    意見」，而未於言詞辯論終結前聲明異議，應視為已有將該
    等傳聞證據採為證據之同意，此刑事訴訟法第159 條之5 定
    有明文。本件被告丙○○於本院準備程序時已表示對於全案
    卷證之證據能力均無意見，依刑事訴訟法第159 條之5 之規
    定，應視為被告已同意證人即告訴人乙○○之警詢筆錄、高
    雄市政府警察局三民第一分局扣押、筆錄、扣押物品目錄表
    、乙○○於95年1 月19日立具之贓物認領保管單、照片4 張
    、證人即告訴人簡黃秀桃、證人即被害人吳卿祿、現場目擊
    證人簡金松之警詢筆錄、高雄市政府警察局鼓山分局扣押筆
    錄、扣押物品目錄表、簡黃秀桃、吳卿祿於95年3 月4 日立
    具之贓物認領保管單、照片10張、證人即告訴人盧文鵬之警
    詢及偵訊筆錄、照片6 張、證人即被害人伍淑貞之警詢筆錄
    、高雄市政府警察局鼓山分局扣押筆錄、扣押物品目錄表、
    伍淑貞於95年5 月24日立具之贓物認領保管單、照片4 張等
    證據皆具有證據能力，而可作為證據。另本院斟酌該等證據
    並非非法取得，亦無證明力明顯過低之情形，是該等證據，
    均得採為證據。
貳、實體方面
一、上揭犯罪事實業據被告丙○○於本院審理時坦承不諱，核與
    附表編號1 至3 所示被害人各於警詢所指述之失竊情節相符
    （詳見附表所示被害人欄）且有附表編號1 至3 所示被害人
    所立具之贓物認領保管單各1 紙、搜索扣押筆錄、扣押物品
    目錄表各1 份及附表編號1 、(1)所示查獲照片4 張、附表編
    號1 、(2)、(3)所示查獲現場照片10張、附表編號2 所示查獲
    現場照片6 張、附表編號3 所示查獲現場照片4 張等在卷可
    稽，足認被告之自白核與事實相符，自可採為認定事實之依
    據，本件事證明確，被告犯行堪以認定。
二、按行為後法律有變更者，適用行為時之法律，但行為後之法
    律有利於行為人者，適用最有利於行為人之法律，刑法第2
    條第1 項定有明文。本件被告行為後，若干法律已有變更，
    茲分述如下：（一）95年7 月1 日施行之新刑法，業已刪除
    第56條關於連續犯之規定，此刪除雖非犯罪構成要件之變更
    ，但已影響行為人刑罰之法律效果，自屬法律有變更，且依
    修正施行前之舊刑法論以連續犯規定對於被告較為有利；（
    二）被告於行為時之刑法第41條第1 項前段規定：「犯最重
    本刑為5 年以下有期徒刑以下之刑之罪，而受6 個月以下有
    期徒刑或拘役之宣告，因身體、教育、職業、家庭之關係或
    其他正當事由，執行顯有困難者，得以1 元以上3 元以下折
    算1 日，易科罰金。」又被告行為時之易科罰金折算標準，
    修正前罰金罰鍰提高標準條例第2 條前段（現已刪除）規定
    ，就其原定數額提高為100 倍折算1 日，則本件受刑人行為
    時之易科罰金折算標準，應以銀元300 元折算1 日，經折算
    為新臺幣後，應以新臺幣900 元折算為1 日。惟95年7 月1
    日修正公布施行之刑法第41條第1 項前段則規定：「犯最重
    本刑為5 年以下有期徒刑以下之刑之罪，而受6 個月以下有
    期徒刑或拘役之宣告者，得以新臺幣1000元、2000元或3000
    元折算1 日，易科罰金。」比較修正前後之易科罰金折算標
    準，以95年7 月1 日修正公布施行前之規定，較有利於受刑
    人，則應依刑法第2 條第1 項前段，適用修正前刑法第41條
    第1 項前段規定，定其折算標準；（三）被告行為後，刑法
    第33條第5 款業於94年2 月2 日修正公布，並自95年7 月1
    日起施行；修正後刑法第33條第5 款規定「罰金：新臺幣10
    00元以上，以百元計算之。」，與修正前刑法第33條第5 款
    規定「罰金：1 元以上。」不同，經比較新舊法結果，以被
    告行為時之舊法較為有利於被告；（四）刑法施行法第1 條
    之1 規定：「中華民國94年1 月7 日刑法修正施行後，刑法
    分則編所定罰金之貨幣單位為新臺幣。94年1 月7 日刑法修
    正時，刑法分則編未修正之條文定有罰金者，自94年1 月7
    日刑法修正施行後，就其所定數額提高為30倍。但72年6 月
    26日至94年1 月7 日新增或修正之條文，就其所定數額提高
    為3 倍。」，是刑法第320 條第1 項有關罰金刑處罰之規定
    已有修正，惟經比較增訂之刑法施行法第1 條之1 與被告行
    為時之罰金罰鍰提高標準條例第1 條前段、現行法規所定貨
    幣單位折算新臺幣標準第2 條結果，2 者規定適用之結果並
    無不同；準此，經綜其全部罪刑之結果而為比較，以舊法較
    有利於被告，自應一體適用修正前刑法之規定，合先敘明。
三、核被告就附表編號1 、(1)、(2)、2 、3 所為，均係犯刑法第
    320 條第1 項之普通竊盜罪；附表編號1 、(3)所為，係犯刑
    法第306 條第1 項之侵入住宅罪、第320 條第1 項之普通竊
    盜罪，侵入住宅罪與普通竊盜罪二罪間有方法、目的之牽連
    關係，而被告行為後，94年2 月2 日修正公布之刑法，自95
    年7 月1 日施行，修正後之刑法刪除第55條關於牽連犯之規
    定，是本件被告所犯上開侵入住宅罪與普通竊盜罪具有牽連
    犯之關係，依被告行為時即修正前刑法第55條之規定，應從
    一重之竊盜罪處斷，而修正後之刑法既已刪除牽連犯之規定
    ，其所犯上述各罪係個別獨立，應依數罪併罰之規定分論併
    罰，經比較新舊法之規定，修正後之規定並非較有利於被告
    ，依刑法第2 條第1 項前段之規定，應適用行為時之法律，
    故依修正前刑法第55條牽連犯之規定，從一重之竊盜罪處斷
    。被告先後多次竊盜犯行，時間緊接，方法相同，所犯又係
    構成要件相同之罪名，顯係基於概括犯意反覆為之，為連續
    犯，應依修正前刑法第56條之規定，以一罪論，並加重其刑
    。被告前於93年間，因毒品危害防制條例案件案件，經臺灣
    高等法院高雄分院以93年度上訴字第10號判處有期徒刑1 年
    確定，於94年3 月12日縮刑期滿執行完畢等情，有臺灣高等
    法院被告前案紀錄表可稽，其受有期徒刑執行完畢，5 年內
    再犯
    本件有期徒刑以上之罪，不論依修正前、後刑法第47條之規
    定，均構成累犯，不因該條修正而有利或不利之情形，自不
    生新舊法比較之問題，應逕依修正前刑法第47條之規定論以
    累犯，加重其刑，並依法遞加重之。又附表編號2 、3 移送
    併案審理竊盜犯行部分，雖未據檢察官併予聲請以簡易判決
    處刑，惟此部分犯行既與前開論罪科刑之附表編號1 所示之
    竊盜犯行，有連續犯之裁判上一罪關係，依審判不可分原則
    ，本院自應併予審究，附此敘明。
四、原審以被告罪證明確，因予論罪科刑，固非無見；惟查原審
    未及就被告附表編號2 、3 所示竊盜犯行併予審酌，尚有未
    洽。檢察官執以原審未及審酌附表編號2 、3 所示移送併案
    審理部分為上訴意旨，指摘原判決不當，為有理由，自應由
    本院撤銷改判。爰審酌被告正值壯年，竟仍不思以合法手段
    獲取所需，而屢以竊取他人財物之方式獲取不法利益，已對
    他人造成財產損害，危害非輕，自屬可議，惟念其犯後坦承
    犯行，態度尚可，所竊得之財物價值均非甚鉅，且部分竊得
    財物（即附表編號1 、(2)、(3)、3） 已歸還被害人，有贓物
    認領保管單各1 紙可稽，所生損害業已減輕等一切情狀，量
    處如主文所示之刑，並諭知易科罰金之折算標準，以資懲儆
    。
據上論斷，應依刑事訴訟法第455 條之1 第1 項、第3 項、第36
4 條、第369 條第1 項前段、第299 條第1 項前段，刑法第2 條
第1 項前段、修正前刑法第56條、第320 條第1 項、第306 條第
1 項、修正前刑法（下同）第55條、第47條，第41條第1 項前段
，罰金罰鍰提高標準條例第1 條前段、修正前罰金罰鍰提高標準
條例第2 條，判決如主文。
本案經檢察官甲○○到庭執行職務。
中    華    民    國    95    年    8     月    10    日
                  刑事第三庭  審判長法  官  張意聰
                                    法  官  施添寶
                                    法  官  錢衍蓁
以上正本證明與原本無異。
不得上訴。
中    華    民    國    95    年    8     月    10    日
                                    書記官  周美
附錄本案論罪科刑法條：
中華民國刑法第320條第1項
意圖為自己或第三人不法之所有，而竊取他人之動產者，為竊盜
罪，處5 年以下有期徒刑、拘役或500元以下罰金。
中華民國刑法第306條第1項
無故侵入他人住宅、建築物或附連圍繞之土地或船艦者，處1 年
以下有期徒刑、拘役或300元以下罰金。
附表
┌────┬────┬────┬──────┬───┬─────┬──────┬─────┐
│編    號│犯罪時間│犯罪地點│犯罪行為    │被害人│查獲經過  │竊得物品    │所犯法條  │
├────┼────┼────┼──────┼───┼─────┼──────┼─────┤
│1、     │(1)95年1 │高雄市三│騎乘其所有車│乙○○│得手後以左│鐵製油管7支 │刑法第320 │
│聲請簡易│月19日上│民區同盟│牌號碼PTT-16│(其指 │開機車載運│（總重量約10│條第1 項  │
│判決處刑│午10時30│三路468 │7 號重型機車│訴見95│逃離該處，│5 公斤，價值│          │
│部分（95│分許    │號後方空│至左開地點，│年1月1│旋即前往位│約8, 000元）│          │
│年度偵字│        │地      │趁無人注意之│9日警 │於高雄市三│            │          │
│第3713號│        │        │際，徒手竊取│詢筆錄│民區市中一│            │          │
│）及移送│        │        │乙○○所有置│)     │路433 巷76│            │          │
│併案審理│        │        │於該處之鐵製│      │號不知情之│            │          │
│部分（95│        │        │油管7 支    │      │陳秀華所經│            │          │
│年度偵字│        │        │            │      │營之資源回│            │          │
│第7599號│        │        │            │      │收場販售，│            │          │
│）      │        │        │            │      │得款新臺幣│            │          │
│        │        │        │            │      │（下同）63│            │          │
│        │        │        │            │      │0 元後供己│            │          │
│        │        │        │            │      │花用殆盡  │            │          │
│        ├────┼────┼──────┼───┼─────┼──────┼─────┤
│        │(2)95年3 │高雄市左│騎乘上開機車│慈化宮│得手後將之│銅製花瓶2 個│刑法第320 │
│        │月4 日上│營區翠華│至左開地點，│長老吳│置於該機車│（價值約100 │條第1 項  │
│        │午10時許│路397巷 │徒手竊取「慈│卿祿 (│腳踏墊上逃│餘元）      │          │
│        │前之日間│58號「慈│化宮」所有置│其指述│離該處    │            │          │
│        │某時    │化宮」洗│於洗手檯上之│見95年│          │            │          │
│        │        │手檯前  │銅製花瓶2 個│3月4日│          │            │          │
│        │        │        │            │警詢筆│          │            │          │
│        │        │        │            │錄）  │          │            │          │
│        │        │        │            │      │          │            │          │
│        ├────┼────┼──────┼───┼─────┼──────┼─────┤
│        │(3)95年3 │高雄市左│騎乘上開機車│簡黃秀│得手後將左│「RYOAI 牌」│刑法第306 │
│        │月4 日上│營區葆楨│途經左開住宅│桃（其│開行動電話│之磨砂機1 臺│條第1 項、│
│        │午10時許│路68巷61│時，見該住宅│指訴見│2 支藏於其│（價值1, 500│320 條第1 │
│        │        │號簡黃秀│1 樓大門敞開│95 年3│上衣右口袋│元）、「PAN-│項        │
│        │        │桃住處  │，即擅自侵入│月4 日│內，嗣於走│TECH」（價值│          │
│        │        │        │該住宅1 樓並│警詢筆│出屋外欲離│約4,500 元）│          │
│        │        │        │竊取屋主所有│錄）  │去之際，為│及「SAMSUNG │          │
│        │        │        │「RYOAI 牌」│      │鄰居簡金松│」（價值約  │          │
│        │        │        │之磨砂機1 臺│      │發覺而報警│6,000 元）廠│          │
│        │        │        │、「PANTECH │      │查獲      │牌行動電話各│          │
│        │        │        │」及「SAMSU │      │          │1 支        │          │
│        │        │        │NG 」 廠牌行│      │          │            │          │
│        │        │        │動電話各1 支│      │          │            │          │
├────┼────┼────┼──────┼───┼─────┼──────┼─────┤
│2、     │95年3月 │高雄市鼓│騎乘上開機車│盧文鵬│得手後旋將│「BOSCH 」  │刑法第320 │
│高雄地檢│3日下午2│山區九如│趁四下無人之│（其指│電鑽載往高│廠牌插電式電│條第1 項  │
│署移送併│時54分許│四路1325│際，竊取盧文│訴見95│雄市○○路│鑽1 支（價值│          │
│案審理部│        │巷9之1號│鵬所有置於左│年3 月│之跳蚤市場│約10,000元）│          │
│分（95年│        │「勤立冷│開公司內之「│5 日警│變賣，得款│、充電式電鑽│          │
│度偵字第│        │氣空調工│BOSCH 」廠牌│詢筆錄│1,220 元供│1 支（價值約│          │
│8690號）│        │程公司」│插電式電鑽、│）    │己花用，復│7,000 元）  │          │
│        │        │工廠內  │充電式電鑽各│      │於盧文鵬調│            │          │
│        │        │        │1支         │      │閱社區監視│            │          │
│        │        │        │            │      │錄影帶發覺│            │          │
│        │        │        │            │      │被告之車牌│            │          │
│        │        │        │            │      │號碼號為「│            │          │
│        │        │        │            │      │PTT-167 號│            │          │
│        │        │        │            │      │」，而報警│            │          │
│        │        │        │            │      │循線查獲  │            │          │
├────┼────┼────┼──────┼───┼─────┼──────┼─────┤
│3、     │95年5月2│高雄市中│騎乘上開機車│伍淑貞│得手後騎乘│「本田牌40型│刑法第320 │
│高雄地檢│4日上午1│華一路21│途經左開住宅│(其指 │上開機車逃│」電鑽1 支（│條第1 項  │
│署移送併│1時30分 │33巷12之│前，見該住宅│述見95│離該處，然│價值約11,000│          │
│案審理部│許      │4號伍淑 │門未上鎖，即│年5月2│仍為伍淑貞│元）        │          │
│分（95年│        │貞住處  │侵入左開住處│4日警 │記下車牌號│            │          │
│度偵字第│        │        │（侵入住宅部│詢筆錄│碼而為警循│            │          │
│14649號 │        │        │分未據告訴）│)     │線查獲    │            │          │
│）      │        │        │，徒手竊取伍│      │          │            │          │
│        │        │        │淑貞所有置於│      │          │            │          │
│        │        │        │門邊地上之「│      │          │            │          │
│        │        │        │本田牌40型」│      │          │            │          │
│        │        │        │電鑽1 支    │      │          │            │          │
└────┴────┴────┴──────┴───┴─────┴──────┴─────┘


司法院資訊處製作；財團法人民間司法改革基金會備份。
